臺灣臺南地方法院刑事判決　　　　　　　　　　　　九十三年度交簡上字第六號
　　上　訴　人　臺灣台南地方法院檢察署檢察官
　　上　訴　人
　　即　被　告　甲○○
　　選任辯護人　蘇文奕
　　　　　　　　陳郁芬
右列上訴人因過失致死案件，不服本院九十三年度交簡字第四八０號中華民國九十三
年四月二十九日第一審判決（聲請簡易判決處刑案號：九十三年度偵字第二三三六號
），提起上訴，經被告就犯罪事實為有罪之陳述，本院管轄之第二審合議庭裁定進行
簡式審判程序，判決如左：
    主  文
原判決撤銷。
甲○○因過失致人於死，累犯，處有期徒刑伍月，如易科罰金，以佰元折算壹日。
    事  實
一、甲○○曾因違反毒品危害防制條例案件，經臺灣高雄地方法院於民國九十一年二
    月十五日，以九十年度易字第四０九六號判決處有期徒刑三月，如易科罰金，以
    三百元折算一日確定，並於九十一年九月二十五日易科罰金執行完畢。詎甲○○
    於九十二年十一月二十五日下午五時四十五分許，駕駛車牌號碼Ｘ九—五五六一
    號自用小客車，沿台南縣善化鎮○○里○○路內側快車道，由東往西方向行駛，
    途經該路四一０號前，當時之天候、路況皆良好，其原應注意行經設有閃光號誌
    及劃設行人穿越道路岔路口，其行向為閃光黃燈，應注意車前狀況，並暫停讓行
    人先行通過，而依當時情形又無不能注意之情事，竟疏於注意，未留意前方之人
    車動態，即貿然通過上開路口，適有蔡劉素由北往南方向步行穿越行人穿越道，
    甲○○見狀欲煞避已嫌不及，其自用小客車右前車頭碰撞蔡劉素倒地，致蔡劉素
    受有頭、頸、胸、背、臀、四肢、背部鈍挫傷合併骨折及多發性損傷等傷害，經
    送醫後不治死亡。甲○○於肇事後犯罪未被有偵查權之公務員或機關發覺前，即
    請人打電話報警等待警察前往處理，並向警察自承乃肇事汽車之駕駛人，主動自
    首並接受裁判。
二、案經臺灣台南地方法院檢察署檢察官據報相驗後自動檢與並由蔡劉素之子乙○○
    告訴偵查後起訴。
    理  由
一、右揭事實，業豦被告坦承不諱，核與證人趙中志證述情節相符，並有道路交通事
    故現場圖、交通事故調查報告表（一）、（二）及現場照片十六幀附卷可稽。另
    本件車禍被害人蔡劉素因此受傷死亡，亦經臺灣台南地方法院檢察署檢察官督同
    檢驗員相驗屬實，製有勘驗筆錄、相驗屍體證明書及驗斷書在卷可憑。足認被告
    自白與事實相符，堪予採信。按駕駛人應注意車前狀況，隨時採取必要安全措施
    ；汽車行近行人穿越道前，應減速慢行，遇有行人穿越時，無論有無交通警察指
    揮或號誌指示，均應暫停讓行人先行通過。道路交通安全規則第九十四條第三項
    、第一百零三條分別定有明文。被告駕車自應注意上述道路交通安全規定，依附
    卷之交通事故調查報告表（一）所載，本件肇事時、地之天候、路況皆良好，則
    肇事當時，被告並無不能注意之情事，其竟疏未注意及此，而貿然通過路口，致
    煞避不及，擦撞蔡劉素倒地而受有頭、頸、胸、背、臀、四肢、背部鈍挫傷合併
    骨折及多發性損傷等傷害，足認被告之駕車行為顯有過失。本件經送請臺灣省臺
    南區車輛行車事故鑑定委員會鑑定結果，亦同此見解，此有該委員會九十三年一
    月三十日南鑑字第九二一八九五號鑑定意見書在卷可佐。再被害人蔡劉素確因本
    件車禍，導致多發性損傷死亡，是被告過失駕車肇事行為，核與被害人蔡劉素之
    死亡結果間，自具有相當因果關係。綜上，本案事證明確，被告過失致人於死之
    犯行，足以認定。
二、核被告所為，係犯刑法第二百七十六條第一項之過失致死罪。又被告駕駛汽車行
    經行人穿越道，不依規定讓行人優先通行，因而致被害人死亡，應依道路交通管
    理處罰條例第八十六條第一項加重其刑。另被告有如事實欄所載執行完畢之前科
    紀錄，有臺灣高等法院被告全國前案紀錄表可稽，其於執行完畢後五年之內，再
    犯本件有期徒刑以上之罪，係屬累犯，應依刑法第四十七條之規定加重其刑，並
    依法遞加重之。而被告於肇事後，偵查犯罪機關知悉犯人前，即請人打電話報警
    ，等待警察前往處理，並主動向警察表示乃肇事汽車之駕駛人（見警卷第四、五
    頁反面、第七頁註４），是被告自首犯罪，應依刑法第六十二條之規定減輕其刑
    ，並依第七十一條第一項之規定先加後減之。
三、原審以被告犯行明確，依法論罪科刑，原非無見。惟查：(一)被告駕駛汽車行經行
    人穿越道，不依規定讓行人優先通行，因而致被害人死亡，此業據被告供承不諱
    （見警卷第六、十頁；本院卷第五六頁），而被告於肇事後犯罪未經發覺前，即
    請人報警，等待警察前往處理，並向警察自承乃肇事汽車之駕駛人，主動自首並
    進而接受裁判，此亦有被告及證人趙中志之警詢筆錄及道路交通事故現場圖註４
    可資佐證。原審判決漏未審及於此，復未分別依道路交通管理處罰條例第八十六
    條第一項、刑法第六十二條前段及刑法第七十一項之規定，先加後減其刑，自有
    未合。(二)按依前二項規定所科之刑以宣告緩刑、得易科罰金之有期徒刑及拘役或
    罰金為限。刑事訴訟法第四百四十九條第三項定有明文。原審以簡易判決量處被
    告有期徒刑十月，亦有違背法令之嫌。檢察官上訴意旨認原審判決量處被告有期
    徒刑十月，顯然違背法令，而被告亦以原審判決量處有期徒刑十月，且漏未審酌
    自首之減輕事由等，指摘原審認事用法有誤，均有理由。原審判決既有上開可議
    之處，自屬無可維持，應由本院將原判決撤銷改判。爰審酌被告乃過失犯罪，且
    事後已與告訴人成立民事和解，有臺南縣善化鎮調解委員會調解書一份附卷可稽
    ，而告訴人於本院審理時亦當庭表示：願意原諒被告，且被告也都有按月給付調
    解時所承諾之分期給付金額等語（見本院卷第五七頁），及被告過失犯罪所生之
    危害，暨犯後坦承犯行，實有悔意等一切情狀，量處如主文所示之刑，並諭知易
    科罰金之折算標準，以資儆懲。
據上論斷，應依刑事訴訟法第四百五十五條之一第一項、第三項、第三百六十九條第
一項前段、第三百六十四條、第二百七十三條之一第一項、第二百九十九條第一項前
段，道路交通管理處罰條例第八十六條第一項，刑法第二百七十六條第一項、第四十
七條、第六十二條前段、第四十一條第一項前段，罰金罰鍰提高標準條例第一條前段
、第二條，判決如主文。
本案經檢察官丙○○到庭執行職務。
中      華      民      國    九十三    年      八      月     二十     日
                              臺灣臺南地方法院刑事第八庭
                                  審判長  法  官  吳勇輝
                                          法  官  蔡直青
                                          法  官  陳映佐
右正本證明與原本無異。
本件不得上訴。
                                          書記官  張宜柔
中      華      民      國    九十三    年      八      月     二十     日
附錄法條：
刑法第二百七十六條第一項：
因過失致人於死者，處二年以下有期徒刑、拘役或二千元以下罰金。
